臺灣新竹地方法院刑事判決　　　　　　　　　　　　　　九十年度訴字第四五一號
　　公　訴　人　臺灣新竹地方法院檢察署檢察官
　　被　　　告　丙○○
右列被告因傷害案件，經檢察官提起公訴（九十年度偵字第四六九二號），本院判決
如左︰
    主  文
丙○○傷害直系血親尊親屬之身體，處有期徒刑伍月。如易科罰金，以佰元折算壹
日。
    事  實
一、丙○○係乙○○○之兒子，二人間係家庭暴力防治法所規定之家庭成員。緣丙○○與母親乙○○○，及乙○○○之男友戊○○平日均在「甲○○○」公司內從事
    羊奶之推銷及發送之工作，惟丙○○因不滿乙○○○與戊○○交往，又認戊○○
    之工作能力不佳，不願與其共事，卻遭乙○○○反對，因而與乙○○○常起爭執
    ，感情不睦。於民國九十年六月二十七日凌晨四時許，在新竹縣新豐鄉○○村○○街三十四號處，丙○○因要送羊奶而欲出門時，復因與母親乙○○○意見不合
    起衝突，其竟基於傷害之故意，隨手持羊奶瓶往乙○○○身上丟擲，後又持裝置
    羊奶瓶之空箱子丟向乙○○○，致乙○○○受有右臉、右肩及右手肘併雙腿多處
    挫傷併皮下出血等傷害。
二、案經乙○○○訴由新竹縣警察局竹北分局報告臺灣新竹地方法院檢察署檢察官偵
    查起訴。
    理  由
一、訊據被告丙○○固對於右揭時地曾和告訴人乙○○○發生爭執並起衝突等情供承
    不諱，惟矢口否認有何傷害母親即告訴人乙○○○之犯行，辯稱：沒有打告訴人
    ，也不知道她為何會受傷，不過之前告訴人及戊○○曾說告訴人在送貨時騎車有
    受傷，告訴人還因此埋怨伊都不去看她。至於姊姊丁○○所聽到的只是一面之詞
    ，而且如果伊真的有拿羊奶瓶丟告訴人，當時她也有穿衣服，為何還會受挫傷，
    足見她所言不實云云。經查：（一）右揭事實業據告訴人乙○○○於警、偵訊及
    本院審理時指訴綦詳，並為被告所不否認確於右揭時地與告訴人發生爭執等情，
    復有東元綜合醫院診斷證明書一份在卷足參，且被告亦因曾對告訴人為上揭傷害
    犯行及其他家庭暴力行為，經告訴人以有繼續遭受不法侵害之危險而向本院民事
    庭聲請核發保護令，亦獲本院民事庭於九十一年三月二十九日核發九十年度家護
    字第二七一號民事通常保護令在案，有上揭案號之通常保護令一份附卷足參，足
    認告訴人上揭指訴應為真實。（二）次查，被告雖辯稱：告訴人所為前開上揭指
    訴均是其所編撰云云，然觀告訴人提出本件訴訟之目的乃在欲給被告一個教訓，
    希望被告能認錯等情，業據告訴人於本院調查時一再陳述在卷，核與證人即被告
    姊姊丁○○證稱：母親提起本件訴訟前，還有問過伊意見，後來會提，是因要給
    弟弟一個教訓等語在卷相符，且於本院審理期日當日，被告於開庭時間屆至，猶
    未到庭時，告訴人還因恐被告日後遭法院依法拘提或通緝，而主動要求聯絡被告
    到庭，甚且，於被告嗣後到庭，經本院當庭訊問，其猶仍矢口否認前揭犯行時，
    告訴人還向本院請求對被告從輕量刑，不要讓其入監，以免影響其日後前途等情
    ，有本院九十一年一月十八日訊問筆錄及同年六月五日審理筆錄在卷足憑，足見
    身為被告母親之告訴人並無蓄意構詞誣指被告之意，否則其又豈需擔憂被告是否
    將會因合法通知未到而受法院追緝，及是否將因入監執行而危及其前途？是以被
    告所為上揭指陳實屬無稽。（三）又查，告訴人雖確曾因騎車不慎而受傷等情，
    固據告訴人自承在卷，然其所受如事實欄所述傷害，並非因上揭交通事故所造成
    ，而確因被告為前開犯行因而受傷等情，業據告訴人一再指訴明確，且經證人即
    被告姊姊丁○○證述：在母親說發生車禍後二、三天，有回去看她，當時她並無
    右臉、右肩、右手肘及雙腿有多處挫傷及皮下出血之情形，本件事發後一個月，
    也有回去看母親，當時母親臉上、手、腳都還有受傷，臉上右邊的瘀青蠻嚴重，
    還有腫起來等語明確，參諸證人丁○○於當日到庭作證時還向本院陳稱：希望給
    弟弟一個教訓，但不要太嚴重，免得影響他後來的人生等語，且被告因經本院合
    法通知未到，而經警拘提到案，本院訊後諭令交保，亦由證人丁○○前來辦理交
    保事宜，有本院拘票及收受刑事保證金通知各一份附卷足按等情，足見證人丁○○與被告間並無不睦，其所為上揭證詞應堪採信。從而被告所辯：告訴人可能是
    因之前騎車不慎方會受傷云云，純係事後卸責之詞，不足為採。（四）再查，告
    訴人所受傷害情形為右臉、右肩及右手肘併雙腿多處挫傷併皮下出血等傷害，並
    非擦傷，且核與其所指述被告是持羊奶瓶及裝置羊奶瓶之空箱子向其身上丟擲所
    會導致之受傷情形相當，業如前述，被告雖辯稱：告訴人於案發當時既穿著衣服
    ，又豈會受傷云云，然被告當時是持本身即有重量之羊奶瓶及空箱子丟擲在告訴
    人身上，導致告訴人之右臉、右肩及手腳等部位因遭擊中，方才會受有挫傷及皮
    下出血等傷害，而案發當時為屬夏季氣候之六月二十七日，衡情告訴人之衣著亦
    屬單薄，是以縱有衣服相隔，在被告所為丟擲動作加上重力加速度影響下，告訴
    人既遭被告持羊奶瓶及空箱子擊中身體，又豈有倖免之理？是以亦應認被告此部
    分所辯並不足採。綜合以上，本件事證明確，被告前開犯行洵堪認定，應予依法
    論科。
二、按告訴人乙○○○為被告之母親，係被告之直系血親尊親屬，有戶籍謄本一份可
    按，案發當時二人且共同居住，為被告所自承在卷，是其二人具有家庭暴力防治
    法第三條第三款之家庭成員關係，核被告丙○○對家庭成員即其母乙○○○故意
    實施身體上之不法侵害，係屬同法第二條第二項之家庭暴力罪，而犯刑法第二百
    七十七條第一項之傷害罪，併依刑法第二百八十條之規定加重其刑。爰審酌被告
    之品行，犯罪之動機、犯罪時所受之刺激、告訴人所受傷害程度、被告犯罪後一
    再飾詞辯解，難認有悔改之意，惟告訴人已表明願意原諒被告等一切情狀，量處
    如主文所示之刑，並諭知易科罰金之折算標準，以資懲儆。
據上論斷，應依刑事訴訟法第二百九十九條第一項前段，刑法第二百七十七條第一項
、第二百八十條、第四十一條第一項前段，罰金罰鍰提高標準條例第一條前段、第二
條，判決如主文。
本案經檢察官林佳穎到庭執行職務。
中      華      民      國    九十一    年      六      月    二十一    日
                                  臺灣新竹地方法院刑事第二庭
                                      法  官  楊  惠  芬
右正本證明與原本無異。
如不服本判決，應於判決送達後十日內向本院提出上訴狀( 應附繕本 )，上訴於臺灣
高等法院。
                                      書記官  鄭  敏  郎
中      華      民      國    九十一    年      六      月    二十一    日
附錄本案論罪科刑法條：
刑法第二百七十七條：
傷害人之身體或健康者，處三年以下有期徒刑、拘役或一千元以下罰金。
犯前項之罪因而致人於死者，處無期徒刑或七年以上有期徒刑；致重傷者，處三年以
上十年以下有期徒刑。
刑法第二百八十條：
對於直系血親尊親屬，犯第二百七十七條或第二百七十八條之罪者，加重其刑至二分
之一。
